# 关于弥补亏损

提问人：zhengzhi 时间：2016-02-29 22:30:10
老师好，关于税前会计利润弥补亏损后计提盈余公积的基数，是用会计利润弥补会计亏损后的余额，还是指税法利润弥补税法亏损后的余额。

回答人：chenyiwei
盈余公积的计提基数一项是会计净利润口径，与税务上的应纳税所得额或可弥补亏损无关。